【裁判字號】    97,易,108
【裁判日期】    970430
【裁判案由】    竊盜
【裁判全文】
臺灣雲林地方法院刑事判決               97年度易字第108號
公  訴  人  臺灣雲林地方法院檢察署檢察官
被      告  甲○○
                      號
上列被告因竊盜案件，經檢察官提起公訴（96年度偵字第5430號
、第5486號、第5898號、第6093號），本院判決如下：
    主  文
甲○○竊盜，累犯，處有期徒刑月，如易科罰金，以新臺幣壹
仟元折算壹日。又竊盜，累犯，處拘役肆拾日，如易科罰金，以
新臺幣壹仟元折算壹日；扣案之自製黏膠板柒個均沒收。又竊盜
，累犯，處拘役貳拾伍日，如易科罰金，以新臺幣壹仟元折算壹
日；扣案之自製黏膠板柒個均沒收。又竊盜未遂，累犯，處拘役
貳拾日，如易科罰金，以新臺幣壹仟元折算壹日；扣案之自製黏
膠板伍個均沒收。又竊盜，累犯，處拘役肆拾日，如易科罰金，
以新臺幣壹仟元折算壹日；扣案之釣魚線壹綑、雙面膠壹捲、自
製黏膠板貳個均沒收。應執行拘役壹佰貳拾日，如易科罰金，以
新臺幣壹仟元折算壹日；扣案之自製黏膠板共拾肆個、釣魚線壹
綑、雙面膠壹捲均沒收。
    事  實
一、甲○○前因施用第一級毒品案件，經本院於民國94年8 月31
    日以94年度訴字第370號判決判處有期徒刑1年；又因竊盜案
    件，經本院於94年12月19日以94年度易字第385 號判決判處
    有期徒刑5 月確定；又因施用第二級毒品案件，經本院斗六
    簡易庭於95年4月18日以95年度六簡字第209號判決判處有期
    徒刑4月確定，前開3案嗣經法院裁定其應執行有期徒刑1年8
    月確定，於95年8月22日縮短刑期假釋出獄（96年3月21日縮
    刑期滿），惟於假釋期間之96年2月7日及同年3月8日再犯施
    用第一級毒品罪各1次，經本院於96年5月31日以96年度訴字
    第266 號判決判處應執行有期徒刑1年2月確定，前開假釋亦
    經法務部於96年8月9日撤銷，並由臺灣雲林地方法院檢察署
    檢察官以其所犯上開有期徒刑1年、5月、4 月之罪符合中華
    民國96年罪犯減刑條例規定而聲請減刑，經本院以97年度聲
    減字第3號裁定減刑為應執行有期徒刑9月確定後，已無須執
    行殘刑而於96年7月16日視為執行完畢。
二、詎甲○○仍不知悔改，復意圖為自己不法之所有，先後為下
    列竊盜行為：
  (一)於96年9月1日中午許，騎乘車牌號碼DSD-365 號輕機車，前
    往雲林縣古坑鄉麻園村東耕「北玄宮」內，持綁著釣魚線之
    自製黏膠板，垂入「北玄宮」香油錢箱內黏取金錢之方式，
    竊取丙○○所管領之箱內現金新臺幣（下同）1,000元。
  (二)於96年9月4日12時許，騎乘機車，攜帶綁著釣魚線之自製黏
    膠板7 個，前往雲林縣斗六市○○里○○路「昭安宮」內，
    持該綁著釣魚線之自製黏膠板，垂入「昭安宮」香油錢箱內
    黏取金錢之方式，竊取丁○○所管領之箱內現金300元。
  (三)於96年9月4日12時30分許，復騎乘機車，攜帶上開(二)綁著釣
    魚線之自製黏膠板7 個，前往雲林縣斗六市○○里○○○路
    「北天宮」內，持該綁著釣魚線之自製黏膠板，垂入「北天
    宮」香油錢箱內黏取金錢之方式，竊取戊○○○所管領之箱
    內現金70元。嗣為警於96年9月7日22時許，在雲林縣斗六市
    ○○路355 號黃家檳榔攤前，見其行跡可疑而加以盤查，經
    甲○○從所騎乘之機車置物箱內主動提出上開竊取香油錢之
    自製黏膠板7 個，並於偵查犯罪機關知悉其上開(二)及(三)犯罪
    前，即帶同警方前往上開「昭安宮」及「北天宮」查證，而
    接受裁判。
  (四)於96年9月14日14時30分許，又騎乘上開DSD-365號輕機車，
    攜帶綁著釣魚線之自製黏膠板5 個，前往雲林縣古坑鄉麻園
    村東耕「北玄宮」內，持該綁著釣魚線之自製黏膠板，垂入
    「北玄宮」香油錢箱內，著手竊取丙○○所管領之箱內現金
    時，因遭丙○○發現，隨即逃逸而未遂。嗣為警於96年9 月
    17日訪查得知該「北玄宮」於96年9 月初某日，為騎乘上開
    DSD-365 號機車之人涉嫌竊取財物，始經警循線在甲○○住
    處查獲，並在該DSD-365 號輕機車內扣得甲○○所有用以竊
    取上開「北玄宮」香油錢箱內現金之自製黏膠板5個。
  (五)於96年11月21日12時15分許，在雲林縣元長鄉○○路「濟美
    宮」內，持綁著釣魚線之自製黏膠板，垂入「濟美宮」香油
    錢箱內黏取金錢之方式，竊取乙○○所管領之箱內現金100
    元後，準備離開之際，為警發現而當場逮捕，並扣得其所有
    供犯罪所用或預備之釣魚線1綑、雙面膠1捲及自製黏膠板2
    個。
三、案經雲林縣警察局斗南分局、斗六分局、虎尾分局分別報請
    臺灣雲林地方法院檢察署檢察官偵查起訴。
    理  由
壹、程序事項：
一、按除簡式審判程序、簡易程序及第376條第1款、第2 款所列
    之罪之案件外，第一審應行合議審判，刑事訴訟法第284 條
    之1 定有明文。本件被告甲○○所犯竊盜案件，係屬刑事訴
    訟法第376條第1款所列之罪之案件，依上開同法第284條之1
    前段規定，第一審自毋庸行合議審判，先予敘明。
二、證據能力方面：
    按被告以外之人於審判外之陳述，雖不符前4 條之規定，而
    經當事人於審判程序同意作為證據，法院審酌該言詞陳述或
    書面陳述作成時之情況，認為適當者，亦得為證據，刑事訴
    訟法第159條之5第1 項定有明文。查本案證人丙○○、丁○○、戊○○○、乙○○於警詢中之證述及證人乙○○所出具
    之贓物認領保管單，雖均係被告以外之人於審判外之言詞或
    書面陳述，惟被告於本院審判程序中均同意作為證據，且該
    等言詞及書面陳述均係由職司犯罪調查、偵查之警方依法定
    正當程序作成，並無出於證人非自由意志之不法情事，且與
    本案具有相當關連性，本院審酌上情認屬適當，依上開刑事
    訴訟法之規定，自得作為證據。
貳、實體事項：
一、認定犯罪事實所憑之證據及理由：
  (一)犯罪事實二之(一)部分：
  1.被害人丙○○於警詢及檢察官偵查中之證述。
  2.「北玄宮」之現場照片。
  3.被告於96年9 月18日警詢及同年11月22日檢察官偵查中之自
    白，及於本院審理中之自白。
  (二)犯罪事實二之(二)部分：
  1.被害人丁○○於警詢之證述。
  2.「昭安宮」之現場照片及扣案自製黏膠板照片共2張。
  3.扣案之自製黏膠板7片（96年保管字第1401號）。
  4.被告於96年9月8日警詢及同年11月22日檢察官偵查中之自白
    ，及於本院審理中之自白。
  (三)犯罪事實二之(三)部分：
  1.被害人戊○○○於警詢之證述。
  2.「北天宮」之現場照片及扣案自製黏膠板照片共2張。
  3.扣案之自製黏膠板7片（96年保管字第1401號）。
  4.被告於96年9月8日警詢及同年11月22日檢察官偵查中之自白
    ，及於本院審理中之自白。
  (四)犯罪事實二之(四)部分：
  1.被害人丙○○於警詢及檢察官偵查中之證述。
  2.「北玄宮」之現場照片及查扣自製黏膠板照片共5張。
  3.扣案之自製黏膠板5片（97年保管字第420號）。
  4.被告於96年9 月18日警詢及同年11月22日檢察官偵查中之自
    白，及於本院審理中之自白。
  (五)犯罪事實二之(五)部分：
  1.被害人乙○○於警詢之證述。
  2.證人陳盈安於警詢及偵查中之證述。
  3.被害人乙○○出具之贓物認領保管單。
  4.雲林縣警察局虎尾分局扣押物品目錄表。
  5.查獲照片共4張。
  6.扣案之釣魚線1綑、雙面膠1捲、自製黏膠板2片（96年保管
    字第1584號）。
  7.被告於96年11月21日警詢及檢察官偵查中之自白，及於本院
    審理中之自白。
二、論罪科刑：
  (一)核被告就上開犯罪事實二之(一)、(二)、(三)、(五)部分，所為均係
    犯刑法第320條第1項之普通竊盜既遂罪；就上開犯罪事實二
    之(四)部分，雖已著手竊盜行為之實施，惟未生竊得財物之結
    果，其犯罪尚屬未遂，所為係犯刑法第320條第3項、第1 項
    之普通竊盜未遂罪。
  (二)被告就上開5次竊盜犯行，犯意各別，應予分論併罰之。
  (三)另按關於假釋出獄受刑人之減刑案件，依「中華民國九十六
    年罪犯減刑條例」第2條第2項規定逕予減刑後，將其減刑前
    已執行之刑期算入減刑後之刑期，致其刑期於96年7 月16日
    減刑條例施行日前已屆滿者，應以該96年7 月16日為假釋期
    滿執行完畢之日。而所謂減刑或定應執行刑結果假釋已於96
    年7月16日屆滿者，包括於96年7月16日減刑條例施行前即已
    屆滿及當日屆滿之情形，於96年7 月16日減刑條例施行前即
    已屆滿者，因涉及減刑條例施行日期之問題，一律以96年7
    月16日為屆滿日（最高法院87年度台非字第23號判決及法務
    部96年11月9 日法檢字第0960030823號函意旨參照）。查被
    告前有如上開事實欄一所示之前科紀錄及徒刑執行，其中被
    告於94、95年間，因施用第一級毒品、竊盜、施用第二級毒
    品案件，經法院分別判處有期徒刑1年、5月、4 月確定，嗣
    並經法院裁定應執行有期徒刑1年8月確定，經入監執行，於
    95年8月22日縮短刑期假釋出獄（96年3月21日縮刑期滿），
    惟因於假釋期間之96年2月7日及同年3月8日再犯施用第一級
    毒品罪各1次，經本院於96年5月31日以96年度訴字第266 號
    判決判處應執行有期徒刑1年2月確定，前開假釋亦經法務部
    於96年8月9日撤銷，並由臺灣雲林地方法院檢察署檢察官以
    其所犯上開有期徒刑1年、5月、4 月之罪符合中華民國96年
    罪犯減刑條例規定而聲請減刑，經本院以97年度聲減字第3
    號裁定減刑為應執行有期徒刑9 月確定後，已無須執行殘刑
    而於96年7 月16日視為執行完畢，此有卷附臺灣高等法院被
    告前案紀錄表及法務部96年8月9日法矯決字第0960030445號
    函在卷可憑。則本件被告假釋期滿日期為96年3 月21日，係
    於96年7 月16日中華民國96年罪犯減刑條例施行前即已屆滿
    ，揆諸上開規定，被告應執行之刑期，因中華民國96年罪犯
    減刑條例減刑之結果，已於96年7 月16日該條例施行之日視
    為執行完畢。從而，被告本件5 次之竊盜犯行，顯係在前案
    執行完畢後5 年內，故意再犯本件有期徒刑以上之罪，均構
    成累犯，應依刑法第47條第1 項規定分別加重其刑（臺灣高
    等法院96年度上易字第3008號刑事判決參照）。
  (四)被告所為上開犯罪事實二之(四)部分，雖已著手竊盜行為之實
    行，但未生竊得財物結果，其犯罪尚屬未遂，爰依刑法第25
    條第2項規定，按既遂犯之刑減輕之，並依法先加後減之。
  (五)被告所為上開犯罪事實二之(二)、(三)部分犯行，被害人丁○○
    及戊○○○並未報案，被告於偵查犯罪機關知悉其犯罪前，
    即主動供出並帶同警方前往該「昭安宮」及「北天宮」查證
    ，而接受裁判，業經被告及被害人丁○○、戊○○○於警詢
    中供述明確，符合自首要件，爰依刑法第62條前段規定分別
    減輕其刑，並均依法先加後減之。
  (六)爰審酌被告曾有多次施用毒品及竊盜前科，有臺灣高等法院
    被告前案紀錄表在卷可憑，素行不良，且年紀尚輕，身體健
    壯，不思以正途賺取合法財物，卻貪逸惡勞，以自製黏膠板
    竊取寺廟之香油錢，其犯罪之動機、目的、手段，及各次所
    竊取之金額非高，亦有尚未竊得財物情形，犯罪情節及所生
    危害尚屬輕微，暨被告犯後坦承犯行之態度等一切情狀，分
    別量處如主文所示之刑，並就所處徒刑部分諭知易科罰金之
    折算標準，就所處拘役部分並定其應執行刑及諭知易科罰金
    之折算標準。
  (七)扣案之自製黏膠板5個（97年保管字第420號）、自製黏膠板
    7 個（96年保管字第1401號）、釣魚線1綑、雙面膠1捲、自
    製黏膠板2 個（96年保管字第1584號）等物，均為被告所有
    ，且係供被告犯上開竊盜罪所用或預備之物，業經被告供明
    在卷，爰依刑法第38條第1項第2款規定併予以宣告沒收之。
、應適用之法條：
  (一)刑事訴訟法第284條之1前段、第299條第1項前段。
  (二)刑法第320條第1項、第3項、第47條第1項、第25條第2項、
    第62條前段、第51條第6款、第41條第1項前段、第38條第1
    項第2款。
  (三)刑法施行法第1條之1。
本案經檢察官江柏青到庭執行職務。
中    華    民    國    97    年    4    月     30    日
                  刑事第六庭  法  官  廖國勝
以上正本證明與原本無異。
如不服本判決，應於送達後10日內，向本院提出上訴狀。（須附
繕本）
                              書記官  李松坤
中    華    民    國    97    年    4    月     30    日
附錄本案論罪科刑法條全文：
刑法第320條：
意圖為自己或第三人不法之所有，而竊取他人之動產者，為竊盜
罪，處五年以下有期徒刑、拘役或五百元以下罰金。
意圖為自己或第三人不法之利益，而竊佔他人之不動產者，依前
項之規定處斷。
前二項之未遂犯罰之。


司法院資訊處製作；財團法人民間司法改革基金會備份。
